【裁判字號】    92,訴,70
【裁判日期】    920422
【裁判案由】    違反毒品危害防制條例
【裁判全文】
臺灣雲林地方法院刑事判決                            九十二年度訴字第七號
    公  訴  人  臺灣雲林地方法院檢察署檢察官
    被      告  甲○○
右列被告因違反毒品危害防制條例案件，經檢察官提起公訴（九十一年度毒偵字第一
一一八號），本院判決如左：
    主  文
甲○○連續施用第一級毒品，處有期徒刑貳年。扣案之注射針筒壹支、生理食鹽水空
瓶壹支沒收之。
    事  實
一、甲○○前因施用第一級、第二級毒品案件，經本院於民國八十八年三月二十九日
    ，以八十八年毒聲字第四０六號裁定觀察勒戒後，認無繼續施用毒品傾向，經檢
    察官於八十八年五月十七日，以八十八年偵字第一六二一號為不起訴處分。又再
    犯施用第一級毒品案件，由台灣彰化地方法院以八十八毒聲字第三三二四號裁定
    送觀察勒戒後，認有繼續施用毒品傾向，經同法院於八十八年九月十四日，以八
    十八年毒聲字第三八二五號裁定送強制戒治，檢察官並提起公訴，經同法院於八
    十八年十月二十二日，以八十八年訴字第六七九號判處有期徒刑八月；強制戒治
    部分，因戒治成效評定為合格，經同法院於八十九年一月二十八日，以八十九毒
    聲字第四一二號裁定停止戒治，所餘戒治期間付保護管束。甲○○於保護管束期
    間內，又再犯施用第一級、第二級毒品罪，經同法院於八十九年五月二日，以八
    十九毒聲字第二二四七號裁定撤銷停止戒治，令入戒治處所施以強制戒治，並經
    檢察官提起公訴，台灣嘉義地方法院於九十年二月二十七日，以八十九年訴字第
    六七五號判決判處有期徒刑十月、八月，定應執行刑為一年六月，於強制戒治執
    行期滿後，接續執行上述有期徒刑部分，而於九十一年四月二十二日假釋出獄（
    假釋期滿為九十二年三月四日）。詎甲○○於假釋期間內，又不知悔改，基於施
    用第一級毒品之概括犯意，自九十一年十月初某日起，至同年十月三十一日下午
    二、三時許，在雲林縣斗六市鎮○里○○路二六六巷二十號住處，或其其跟車擔
    任搬運工之大貨車內，以將第一級毒品海洛因置入注射針筒內摻合食鹽水注射手
    臂之方式，連續施用第一級毒品海洛因多次，每星期約施打二、三次。嗣於九十
    一年十月三十一日下午六時三十分許，在雲林縣斗南鎮○○里○○路空地為警查
    獲，並扣得其所有供施用毒品之注射針筒一支、生理食鹽水空罐一瓶，又經採其
    尿液送驗後，認有嗎啡陽性反應。
二、案經雲林縣警察局斗南分局報告臺灣雲林地方法院檢察署檢察官偵查起訴。
    理  由
一、被告甲○○對上述犯罪事實坦白承認，並有檢驗呈「嗎啡陽性反應」之雲林縣衛
    生局煙毒尿液檢驗成績書、嫌犯姓名對照表、被告為警查獲之現場照片在卷可稽
    ，扣案之注射針筒一支、生理食鹽水空罐一瓶足資佐證。該扣案之注射針筒經送
    檢驗結果，認有煙毒海洛因成分一節，亦有國防部憲兵司令部刑事鑑識中心鑑驗
    通知書在卷可參。又被告前因施用毒品案件，先後經過二次觀察勒戒、第一次經
    檢察官為不起訴處分，第二次則送請強制戒治，並經法院判處有期徒刑，事後於
    停止戒治期間又再犯施用毒品案件，經法院撤銷停止戒治，命繼續強制戒治，並
    經法院再度判處有期徒刑，於九十一年四月二十二日假釋出獄等情，有台灣高等
    法院被告全國前案紀錄表、台灣雲林地方法院檢察署刑案資料查註紀錄表、檢察
    官之不起訴處分書、台灣彰化地方法院、台灣嘉義地方法院判決書各一份在卷足
    憑。本件事證明確，被告犯行堪以認定，自應依法論科。
二、核被告所為，係犯毒品危害防制條例第十條第一項之施用第一級毒品罪。被告持
    有毒品之行為為施用毒品之行為所吸收，不另論罪。被告先後多次施用毒品之犯
    行，時間緊接，觸犯犯罪構成要件相同之罪名，顯係基於概括犯意而為，應依連
    續犯規定論以一罪，並加重其刑。
三、本院審酌被告犯後坦白犯行，態度尚稱良好，惟被告前已有多次施用毒品之紀錄
    ，進出勒戒處所、強制戒治處所、監獄等矯治機關多次，猶仍不能戒除毒癮，於
    出獄後不到半年的時間內，即又再次施用毒品，可見被告沉溺於毒品甚深，亦可
    認被告是對於矯治處分不甚在意，才會導致矯治功能如此不良，被告品行是屬不
    端，據被告所供，其因意志不堅定，是很想遠離毒品，出獄後要找個工作，但找
    不到，而在假釋付保護管束期間來地檢署報到，又遇到一些朋友，就又開始施用
    毒品，由上可認被告確係因意志薄弱，而又惹施用毒品之犯罪動機，被告自稱其
    後來有跟朋友的大貨車，擔任搬運工，但卻在搬完貨後，即到大貨車上施用毒品
    ，足認正當的工作，也不能讓被告遠離毒品，被告一方面很想戒除毒品，但毒癮
    來時，或精神不繼時，或朋友勾引時，即又覓毒施用，堪認被告是無戒除毒品之
    決心，被告實須一段較長之時間隔離，以培養在無毒之空間內，亦能好好過活之
    意志與決心，而能徹底戒除毒癮等一切情狀，量處如主文所示之刑。至於扣案之
    注射針筒、生理食鹽水空瓶，為被告所有，是供被告施用毒品所用之物，且均已
    使用完畢，為被告供明在卷，依法宣告沒收之。
據上論斷，應依刑事訴訟法第二百九十九條第一項前段，毒品危害防制條例第十條第
一項，刑法第十一條前段、第五十六條、第三十八條第一項第二款，判決如主文。
中      華      民      國    九十二      年    四    月    二十二    日
                                        臺灣雲林地方法院刑事第一庭
                                            法  官  侯廷昌
右正本證明與原本無異。
如不服本判決，應於判決送達後十日內向本院提出上訴狀( 應附繕本 )。
                                            書記官  林豐民
中      華      民      國      九十二      年    四    月    二十二    日
附錄法條：
毒品危害防制條例第十條
施用第一級毒品者，處六月以上五年以下有期徒刑。
施用第二級毒品者，處三年以下有期徒刑。


司法院資訊處製作；財團法人民間司法改革基金會備份。
